臺灣臺中地方法院刑事判決　　　　　　　99年度易字第3982號
公　訴　人　臺灣臺中地方法院檢察署檢察官
被　　　告　徐吉寧
上列被告因竊盜案件，經檢察官提起公訴（99年度偵字第26368
號），被告於準備程序就被訴事實為有罪之陳述，經告以簡式審
判程序之旨，並聽取當事人意見後，合議庭裁定由受命法官獨任
進行簡式審判程序，本院判決如下：
    主    文
徐吉寧犯共同竊盜罪，累犯，處有期徒刑伍月，如易科罰金，以
新臺幣壹仟元折算壹日。
    犯罪事實
一、徐吉寧曾於民國（下同）83年至96年間，先後有違反麻醉藥
    品管理條例、肅清煙毒條例、藥事法、槍砲彈藥刀械管制條
    例、贓物、恐嚇、毒品危害防制條例案件等前科，近於97年
    間復因毒品案件，經本院於97年6月5日以97年度訴字第1783
    號判處有期徒刑11月、5月，應執行有期徒刑1年2月確定；
    另因詐欺案件，經本院於97年12月29日以97年度易字第2627
    號判處有期徒刑5月確定，上開二罪經送監併合執行，嗣經
    本院98年度聲字第271號裁定予以定應執行有期徒刑1年6月
    確定，甫於98年9月4日縮刑期滿執行完畢。詎仍不知悔改，
    徐吉寧因搬家向林世傑借車，徐吉寧即與林世傑（另案審結
    ）基於共同意圖為自己不法所有之犯意聯絡，於99年11月14
    日20時30分許，林世傑搭載徐吉寧前往臺中市○○區○○路
    238之1號前，並由林世傑以其自備之機車鑰匙1支啟動停放
    於該處王其棟所有之車牌號碼OV-9033號自用小貨車，自用
    小貨車被發動後，林世傑即先行離開現場，由徐吉寧接手將
    自用小貨車駛離現場，以此方式共同竊取自用小貨車。嗣於
    同時王其棟發現其自用小貨車失竊而立即向警報案，而當徐
    吉寧駕駛該車行駛至臺中市○○區○○路6之15號前之際，
    即經警當場查獲，並扣得上開機車鑰匙1支。
二、案經王其棟訴由臺中市政府警察局豐原分局報告臺灣臺中地
    方法院檢察署檢察官偵查起訴。
    理    由
一、證據能力方面：按當事人、代理人或辯護人於法院調查證據
    時，知有第159條第1項不得為證據之情形，而未於言詞辯論
    終結前聲明異議者，視為有前項之同意，刑事訴訟法第 159
    條之5第2項定有明文。此乃係基於證據資料愈豐富，愈有助
    於真實發現之理念，酌採當事人進行主義之證據處分權原則
    ，並強化言詞辯論主義，透過當事人等到庭所為之法庭活動
    ，在使訴訟程序順暢進行之要求下，承認傳聞證據於一定條
    件內，得具證據適格。此種「擬制同意」，因與同條第一項
    之明示同意有別，實務上常見當事人等係以「無異議」或「
    沒有意見」表示之，斯時倘該證據資料之性質，已經辯護人
    閱卷而知悉，或自起訴書、原審判決書之記載而了解，或偵
    、審中經檢察官、審判長、受命法官、受託法官告知，或被
    告逕為認罪答辯或有類似之作為、情況，即可認該相關人員
    於調查證據之時，知情而合於擬制同意之要件（最高法院96
    年度台上字第4174號判決要旨參照）。查本件檢察官、被告
    於審判期日均未對本院下述所引用之證據表示意見，且迄至
    言詞辯論終結前亦未聲明異議，本院審酌該等證據資料製作
    時之情況，尚無違法不當及證明力明顯過低之瑕疵，且為證
    明犯罪事實存否所必要，認為以之作為證據應屬適當，揆諸
    前開說明，自均具證據能力。
二、上開犯罪事實，業據被告徐吉寧於本院審理時坦白認罪（見
    本院卷第12背面），核與證人即被害人王其棟於警詢時及檢
    察官訊問中指證被害情節；共同正犯林世傑於檢察官訊問中
    證述情節相符，並有員警職務報告、臺中縣警察局豐原分局
    扣押筆錄、扣押物品目錄表、贓證物認領保管單、扣案物品
    照片4張存卷可憑（見警卷第2頁、第13至18頁、第30、31頁
    )，並有鑰匙1支扣案可佐，足徵被告之自白確與犯罪事實相
    符。是被告竊盜之犯罪事證已臻明確，其犯行洵堪認定，應
    依法論罪科刑。
三、核被告所為，係犯刑法第320條第1項之竊盜罪。被告與林世
    傑間，具有犯意聯絡及行為分擔，依刑法第28條之規定，論
    以共同正犯。被告前於83年至96年間，先後有違反麻醉藥品
    管理條例、肅清煙毒條例、藥事法、槍砲彈藥刀械管制條例
    、犯贓物、恐嚇、違反毒品危害防制條例案件等前科，近於
    97年間復因毒品案件，經本院於97年6月5日以97年度訴字第
    1783號判處有期徒刑11月、5月，應執行有期徒刑1年2月確
    定；另因詐欺案件，經本院於97年12月29日以97年度易字第
    2627號判處有期徒刑5月確定，上開二罪經送監併合執行，
    嗣經本院98年度聲字第271號裁定予以定應執行有期徒刑1年
    6月確定，甫於98年9月4日縮刑期滿執行完畢，有臺灣高等
    法院被告前案紀錄表在卷可參，其於徒刑執行完畢，5年以
    內故意再犯本件有期徒刑以上之罪，為累犯，應依刑法第47
    條第1項之規定加重其刑。爰審酌被告有犯罪前科之品行（
    參卷附臺灣高等法院被告前案紀錄表）、國中畢業之智識程
    度、經濟小康之生活狀況（見警卷第6頁被告警詢筆錄受詢
    問人資料)，犯罪之動機、手段、所生危害及坦承犯行之犯
    後態度等一切情狀，量處如主文所示之刑，並定易科罰金之
    折算標準，以示懲儆。至扣案之鑰匙1支，雖為供本件犯罪
    所用之物，然查無積極證據證明係被告所有，爰不予宣告沒
    收，附此敘明。
四、據上論斷，應依刑事訴訟法第273條之1第1項、第299條第1
    項前段，刑法第320條第1項、第28條、第47條第1項、第41
    條第1項前段，刑法施行法第1條之1第1項、第2項，判決如
    主文。
本案經檢察官戚瑛瑛到庭執行職務。
中    華    民    國   100    年    2     月    1     日
                  刑事第一庭     法  官   廖穗蓁
如不服本判決，應於收受判決後10日內向本院提出上訴書狀，並
應敘述具體理由；其未敘述上訴理由者，應於上訴期間屆滿後20
日內向本院補提理由書（均須按他造當事人之人數附繕本）「切
勿逕送上級法院」。
                                 書記官   司立文
中    華    民    國   100    年    2     月    1     日
附錄本案論罪科刑法條全文
刑法第320條第1項：
意圖為自己或第三人不法之所有，而竊取他人之動產者，為竊盜
罪，處5年以有期徒刑、拘役或5百元以下罰金。